【裁判字號】    98,上訴,817
【裁判日期】    980820
【裁判案由】    毒品危害防制條例
【裁判全文】
臺灣高等法院臺南分院刑事判決         98年度上訴字第817號
上  訴  人
即  被  告  甲○○
上列上訴人因違反毒品危害防制條例案件，不服臺灣臺南地方法
院九十八年度訴字第七○六號中華民國九十八年六月十九日第一
審判決（起訴案號：臺灣臺南地方法院檢察署九十八年度毒偵字
第三六三號），提起上訴，本院判決如下：
    主  文
上訴駁回。
    理  由
一、按刑事訴訟法第三百五十條、第三百六十一條、第三百六十
    二條、第三百六十七條規定，不服地方法院之第一審判決而
    上訴者，須提出上訴書狀，並應敘述具體理由，此為上訴必
    備之程式；如所提之書狀未敘述上訴理由，或僅曾以言詞陳
    述上訴理由者，均應於上訴期間屆滿後二十日內補提理由書
    於第一審法院。第一審法院經形式審查，認逾期未補提上訴
    理由者，應定期間先命補正；逾期未補正者，為上訴不合法
    律上之程式，應以裁定駁回。倘已提出上訴理由，但所提非
    屬具體理由者，則由第二審法院以上訴不合法律上之程式，
    判決駁回。而所謂具體理由，必係依據卷內既有訴訟資料或
    提出新事證，指摘或表明第一審判決有何採證、認事、用法
    或量刑等足以影響判決本旨之不當或違法，而構成應予撤銷
    之具體事由，始克當之（例如：依憑證據法則具體指出所採
    證據何以不具證據能力，或依憑卷證資料，明確指出所為證
    據證明力之判斷如何違背經驗、論理法則）；倘僅泛言原判
    決認定事實錯誤、違背法令、採證違法、判決不公、量刑失
    之過重或輕縱，而未依上揭意旨指出具體事由，或形式上雖
    已指出具體事由，然該事由縱使屬實，亦不足以認為原判決
    有何不當或違法者（例如：對不具有調查必要性之證據，法
    院未依聲請調查亦未說明理由，或援用證據不當，但除去該
    證據仍應為同一事實之認定），皆難謂係具體理由，而應認
    其上訴為不合法律上之程式（最高法院九十七年台上字第八
    九二號判決、九十七年台上字第三二六七號判決意旨及法院
    辦理刑事訴訟案件應行注意事項第一六二點參照）。
二、經查：本件上訴人不服原審判決而提起第二審上訴，其上訴
    理由狀僅謂：上訴人因偏差錯誤之行為，累及年邁多病之母
    親，憂心牽掛的久久不能自已，加深母親病情，上訴人為家
    中長子，故家中幾十年來一切開銷支出均是上訴人於夜市擺
    攤所掙來之款項，並長期照料臥床怡養病況之母親，弟弟長
    年不在家中，更無拿絲毫生活費俸養母親，又無盡到為人子
    之責任，上訴人知悉自己之過，已於九十八年三月十八日在
    奇美醫院接受美沙冬替代治療，已完全擺脫毒品，過著正常
    生活，希能法外施恩，要不整個家會因上訴人入獄執行而垮
    掉等語。惟查，原審判決已於事實及理由欄中就量處上訴人
    施用第一級毒品部分有期徒刑七月；施用第二級毒品部分有
    期徒刑三月，應執行有期徒刑八月之理由，係審酌被告已坦
    承犯行，並引用起訴書之記載，說明上訴人為累犯，於經觀
    察勒戒之處遇措施及刑罰執行後，猶未能深切體認毒品危害
    己身之鉅，及早謀求脫離毒害之道，反而於出監出所後伺機
    再犯，未見有何警惕及悔意，自有使其接受相當時期監禁處
    遇以教化性情之必要，惟坦承犯行，犯後態度良好，且施用
    毒品固戕害個人健康，然未侵害他人權益、犯罪手段平和等
    一切情狀，予以明白論述。經核原審判決認事用法，從形式
    審查，並未違反法令，或悖離經驗法則、論理法則，量刑亦
    屬允當。至上訴人上訴意旨，所述無非對本件犯行表示悔悟
    及其家庭照顧等問題，所執上訴理由，係被告本身施用毒品
    犯罪所造成，尚不足以認原審判決有何不當或違法，核非上
    開法條規定之上訴應敘述之具體理由。乃上訴人未依據卷內
    既有訴訟資料或提出新事證，具體指摘或表明第一審判決量
    刑有何不當或違法之事由，而以上開理由提起上訴，揆諸前
    開說明，其上訴理由，自難謂係具體理由。是上訴人之上訴
    顯不合法律上之程式，爰依刑事訴訟法第三百六十七條前段
    之規定，駁回其上訴，並不經言詞辯論為之。
三、據上論斷，應依刑事訴訟法第三百六十七條前段、第三百七
    十二條，判決如主文。
中    華    民    國    98    年    8     月    20    日
                  刑事第四庭    審判長法  官  吳志誠
                                      法  官  陳珍如
                                      法  官  高明發
以上正本證明與原本無異。
施用第一級毒品罪部分如不服本判決應於收受送達後10日內向本
院提出上訴書狀，其未敘述上訴理由者，並得於提起上訴後10日
內向本院補提理由書（均須按他造當事人之人數附繕本）「切勿
逕送上級法院」。
施用第二級毒品罪部分不得上訴。
                                      書記官  歐貞妙
中    華    民    國    98    年    8     月    21    日
附錄所犯法條：
毒品危害防制條例第10條第1項：施用第一級毒品者，處六月以
上五年以下有期徒刑。


司法院資訊處製作；財團法人民間司法改革基金會備份。
